臺灣基隆地方法院刑事判決　　　　　　　　　　　　　九十一年度訴字第五三二號
　　公　訴　人　臺灣基隆地方法院檢察署檢察官
　　被　　　告　乙○○
　　指定辯護人　本院公設辯護人甲○○
右被告因強盜案件，經檢察官提起公訴提起公訴（九十一年度偵字第三五六六號），
本院判決如左：
    主      文
乙○○竊盜，累犯，處有期徒刑壹年。
    事      實
一、乙○○曾犯贓物、偽造文書、施用第二級毒品等罪，分別經本院判處有期徒刑三
    月、四月及五月，並定執行刑為十月確定，於民國九十年十月一日縮短刑期執行
    完畢。復犯竊盜罪，甫經本院於九十一年九月四日判處有期徒刑十月確定（尚未
    執行）。詎其猶不知悔改，意圖為自己不法之所有，於九十一年九月十三日上午
    九時十八分許，騎乘機車至基隆巿復興路一七九之四號丙○○所經營之「天蠍座
    檳榔攤」佯裝購買檳榔，而趁丙○○進入店內未注意之際，竊取檳榔攤上放置零
    錢之盒子（內有新台幣一千零二十元），得手後將之藏放於機車腳踏板處，正欲
    逃離現場之際，為丙○○發現後報警查獲。
二、案經丙○○訴由基隆巿警察局第四分局報請臺灣基隆地方法院檢察署檢察官偵查
    起訴。
    理      由
一、訊據被告乙○○對於其在右揭時地，趁被害人丙○○不注意之際，下手竊取置於
    檳榔攤之零錢盒等情，迭於警訊、偵查及本院審理時坦承不諱，核與被害人丙○
    ○指訴之失竊情節相符，復有現場照片四幀、贓物領據一紙附卷可證，足見被告
    自白核與事實相符。本件事證明確，被告竊盜犯行洵堪認定，應依法論科。
二、查被告意圖為自己不法所有，於右揭時地，趁被害人不注意之際，竊取他人屬於
    動產之零錢盒（內有一千零二十元）一只，得手後入於自己實力之支配下，已如
    前述，核其所為，係犯刑法第三百二十條第一項之普通竊盜罪。公訴意旨認被告
    竊盜得手後欲騎乘機車逃離現場之際，因被害人發現攔阻，被告為防護贓物、脫
    免逮捕，竟當場對被害人施以強暴對其毆打，因認被告所為係犯刑法第三百二十
    九條之準強盜罪嫌。惟訊之被告堅決否認有何為防護贓物脫免逮捕而實施暴行之
    行為，並辯稱：伊竊得零錢後，因丙○○發覺即從衣領抓住伊，並踢倒伊所騎乘
    之機車，伊因此跌倒後又被丙○○抓進檳榔攤內，當時並未與其扭打等語。經查
    ：被害人於本院調查中證稱：被告將放零錢的盒子拿走放在機車踏板，伊就跟著
    追出去，並拉被告衣服，被告即用左手向後揮，伊就用右手從後方抓住被告衣領
    ，並用腳踢倒被告之機車，被告倒地後，伊仍抓住被告衣領，被告並未打伊，又
    因伊一直抓住被告衣領，所以被告一直轉要掙脫。嗣因伊要報警，被告不讓伊報
    警，並企圖拿煙灰缸打伊，但並未拿到，伊就押（壓）住被告手臂，隨後即交由
    警察處理等語。又證人即被害人僱用之外籍員工ＰＯＮＬＲＡＨ亦結證稱：伊當
    時並未看見被告毆打被害人之情事等語（均見本院九十一年十月二十九日訊問筆
    錄）。足見被告係因被害人攔阻其離去，且抓住其衣服，其為逃離現場而用力掙
    扎揮動手臂，並未出手攻擊被害人。又被告縱企圖取拿煙灰缸毆打被害人，然其
    既未拿到，更無因此而對被害人施以暴行可言，是被告所為僅係消極之逃逸行為
    ，尚難認其有何積極行為而達於強暴脅迫之程度，核與刑法第三百二十九條準強
    盜罪之構成要件尚屬有間。此外，本件亦無其他積極證據足資證明被告有為防護
    贓物及脫免逮捕，而當場施以強暴之犯行，公訴人認應依準強盜罪處斷，即有未
    洽，然此部分之基本社會事實與上開竊盜罪之基本事實仍屬相同，本院自應依法
    變更起訴法條審理。復查被告有事實欄所載之犯罪科刑執行情形，有臺灣高等法
    院被告全國前案紀錄表、臺灣基隆地方法院檢察署刑案資料查註紀錄表各乙份在
    卷足憑，其前受有期徒刑執行完畢，五年以內再犯本件最重本刑為有期徒刑以上
    之罪，為累犯，應依刑法第四十七條之規定加重其刑。爰審酌被告素行非佳，已
    如前述，正值青壯之年，不思以正途賺取金錢，竟一再伺機行竊他人財物，危害
    社會秩序情節非輕，甚至甫因竊盜罪經判處罪刑後數日即再犯案並如前述其犯罪
    後坦承犯行等一切情狀，量處如主文所示之刑示懲。
據上論斷，應依刑事訴訟法第二百九十九條第一項前段、第三百條，刑法第三百二十
條第一項、第四十七條，罰金罰鍰提高標準條例第一條前段，判決如主文。
本案經檢察官熊南彰到庭執行職務。
中      華      民      國    九十一    年     十一     月     十二     日
                                  臺灣基隆地方法院刑事第二庭
                                        法  官    邱  志  平
右正本證明與原本無異。
對於本件判決如有不服，應於收受送達後十日內，向本院提出上訴書狀，上訴於臺灣
高等法院，並按他造當事人之人數附具繕本。
                                        書記官    彭  淑  芳
中      華      民      國    九十一    年     十一     月     十四     日
附錄論罪法條
刑法第三百二十條第一項：
意圖為自己或第三人不法之所有，而竊取他人之動產者，為竊盜罪，處五年以下有期
徒刑、拘役或五百元以下罰金。
